【裁判字號】    95,重訴,6
【裁判日期】    950621
【裁判案由】    損害賠償
【裁判全文】
臺灣嘉義地方法院民事判決               95年度重訴字第6號
原      告  華南商業銀行股份有限公司
法定代理人  乙○○
訴訟代理人  丙○○
被      告  甲○○
                        號6樓.
上列當事人間損害賠償事件，於民國95年6月7日言詞辯論終結，
本院判決如下：
    主  文
被告應給付原告如附表所示之本金、利息及違約金。
訴訟費用由被告負擔。
本判決於原告以新臺幣玖佰柒拾捌萬元元供擔保後，得假執行。
    事  實
壹、原告方面：
    一、聲明：
       （一）被告甲○○應給付原告新台幣（下同）29,347,58
             8元整，及如附表一所示之利息暨違約金。
       （二）訴訟費用由被告負擔。
       （三）請准予原告提供現金為擔保後宣告假執行。
    二、陳述：
       （一）被告甲○○自民國78年起受僱於原告華南商業銀
             行股份有限公司，詎被告甲○○於民國87年6月份
             起因個人財務問題，利用經辦客戶徵信、對保、
             放款等業務之機會，連續多次盜蓋客戶印章及偽
             刻客戶印章辦理印鑑變更，並偽造客戶之不動產
             抵押借款申請書、借據、授信申請書等文件，用
             以向原告詐貸款項。被告甲○○於民國90年8月20
             日向嘉義地方法院檢察署自首，並經嘉義地方法
             院檢察署90年度偵字第7204號、91年度偵字第170
             、1 75、668號偵查終結提起公訴（證物一），被
             告甲○○犯行業經臺灣高等法院臺南分院92年度
             上訴字第1219號判決在案（證物二），現由檢察
             官上訴最高法院審理中。
       （二）被告甲○○盜用之金額詳列如下：
             １、盜蓋客戶林國柱印章並偽造客戶林國柱名義於
             民國89年7月27日冒貸400,000元、民國89年12月2
             7日冒貸6,000,000元、2,500,000元筆、民國90年
             2月23日冒貸5,400,000元，共計新台幣14,300,00
             0元（證物三）。
             ２、盜刻客戶林月琴印章後偽冒申請變更印章，並
             偽造客戶林月琴名義於民國90年3月22日冒貸150,
             000元、民國90年6月28日冒貸2,400,000元、1,65
             0,000元，共計新台幣4,200,000元（證物四）。
             ３、盜刻客戶林振興印章後偽冒申請變更印章，並
             偽造客戶林振興名義於民國89年10月12日冒貸6,0
             00,000元（證物五）。
             ４、利用經辦客戶李明和、許嘉妮夫婦貸款之機會
             ，擅自將貸款金額由2,500,000元提高為3,000,00
             0元，並侵占其中差額500,000元，又趁客戶許嘉
             妮委託清償貸款之機會，侵占客戶許嘉妮償還款
             項2,500,000元（證物六），民國88年7月31日盜
             蓋客戶許嘉妮印章並冒用其名義以存款透支方式
             詐領1,700,000元，原告於民國91年1月30日已墊
             付許嘉妮遭侵占之存款新台幣1,847,588元整 (其
             中本金1,700,000、利息147,588元（證物七)，被
             告甲○○之侵占及盜領共4,847,588元。
       （三）被告甲○○對其犯罪事實皆坦承不諱，其中業務
             侵佔部份經臺灣高等法院台南分院92年度上訴字
             第1219號判決不得上訴，其他部份由檢察官上訴
             最高法院審理中，本件證據正本亦已提供檢察官
             偵辦案情之所需，懇請  鈞院調閱相關證物原本
             。原告依被告甲○○冒貸及盜領之受害者林國柱
             、林月琴、林振興、許嘉妮等人之申請，於民國
             94年8月30日將客戶林國柱、林月琴、林振興、許
             嘉妮遭冒貸之款項提列損失後轉銷呆帳（如附表
             編號1至9）。因被告甲○○偽冒原告之客戶林國
             柱、林月琴、林振興、許嘉妮等四人名義借款，
             且迄今尚未歸還，原告已於民國94年8月30日將上
             述款項轉列呆帳（證物十），被告甲○○之故意行
             為顯然造成原告金錢上之損失，原告依民法第184
             條請求被告對冒貸之侵權行為負損害賠償責任。
             又被告甲○○於民國88年7月31日盜蓋第三人許嘉
             妮（即原告客戶）印鑑，並冒用其名義以透支方
             式詐領新台幣170萬元，原告於民國91年1月30日
             墊付第三人許嘉妮新台幣1,847,588元，檢附第三
             人許嘉妮簽章之領據（證物八）及原告支出傳票
             （證物九）影本各乙紙，以茲證明。依民法第188
             條第一項規定，受僱人因執行職務不法侵害他人
             之權利者，由僱用人與行為人連帶負損害賠償責
             任，又該條第三項規定，僱用人賠償損害時，對
             於為侵權行為之受僱人有求償權，為此爰請鈞院
             鑒核，賜准判決如原告訴之聲明，實為法便。
   三、證據：
       證物一：嘉義地方法院檢察署90年度偵字第7204號、91
               年度偵字第170、175、668號起訴書影本乙份。
       證物二：臺灣高等法院臺南分院92年度1219號刑事判決
               影本乙份。
       證物三：授信申請書及借據影本各四紙。
       證物四：更換印鑑申請書影本乙份、授信申請書二紙、
               借據影本三紙。
       證物五：更換印鑑申請書影本三份、授信申請書及借據
               影本各乙紙。
       證物六：授信申請書及借據影本各乙紙。
       證物七：存款印鑑卡及取款憑條影本各乙紙。
       證物八：領據影本乙紙。
       證物九：支出傳票影本乙紙。
       證物十：轉銷呆帳核准函影本乙份。
貳、被告方面：
    被告未於言詞辯論期日到場，亦未提出準備書狀作何聲明或
    陳述。
    理  由
一、本件被告未於言詞辯論期日到場，核無民事訴訟法第386條
    各款所列情形，爰依原告之聲請，由其一造辯論而為判決。
二、原告主張之事實，已據其提出與所述相符之嘉義地方法院檢
    察署90年度偵字第7204號、91年度偵字第170、175、668號
    起訴書影本乙份、臺灣高等法院臺南分院92年度1219號刑事
    判決影本乙份、授信申請書及借據影本各四紙、更換印鑑申
    請書影本乙份、授信申請書二紙、借據影本三紙、更換印鑑
    申請書影本三份、授信申請書及借據影本各乙紙、授信申請
    書及借據影本各乙紙、存款印鑑卡及取款憑條影本各乙紙、
    領據影本乙紙、支出傳票影本乙紙、轉銷呆帳核准函影本乙
    份為證，原告之主張為可採信。
三、原告本於民法第184條及第188條第1項侵權行為之法律關係
    ，提起本訴，請求判命被告應給付原告如附表所示之本金、
    利息及違約金，即無不合，應予准許。
四、原告陳明願供擔保，聲請宣告假執行，核無不合，爰酌定相
    當擔保金額予以准許。
五、據上論結，原告之訴為有理由，依民事訴訟法第385條第1項
    前段、第78條、第390條第2項判決如主文。
中    華    民    國    95    年    6     月    21    日
                  民一庭法  官  曾文欣
以上正本係照原本作成
如對本判決上訴須於判決送達後20日內向本院提出上訴狀
中    華    民    國    95    年    6     月    21    日
                        書記官  許龍崑


司法院資訊處製作；財團法人民間司法改革基金會備份。
